【裁判字號】    96,簡抗,1
【裁判日期】    970215
【裁判案由】    塗銷所有權移轉登記
【裁判全文】
臺灣桃園地方法院民事裁定               96年度簡抗字第1號
再  抗告人  甲○○
訴訟代理人  楊貴森律師
上列再抗告人因與相對人財政部國有財產局間請求塗銷所有權移
轉登記事件，再抗告人對於民國96年12月31日本院96年度簡抗字
第1 號民事裁定，提起再抗告，本院裁定如下：
    主  文
再抗告駁回。
再抗告費用由再抗告人負擔。
    理  由
一、再抗告意旨略以：本件再抗告人於前訴訟歷審係依據民國64
    年7 月24日修正後土地法第30條為主張，而本案則係依64年
    7 月24日修正前土地法第30條所主張，二者訴訟標的顯然不
    同。原審判決不察，逕自認為相同，自有未洽，爰提起本件
    再抗告等語。
二、按對於簡易訴訟程序之第二審裁判，其上訴利益逾466 條所
    定之額數者，當事人僅得以其適用法規顯有錯誤為理由，逕
    向最高法院提起上訴或抗告。又對於簡易訴訟程序之第二審
    裁判，提起第三審上訴或抗告，須經原裁判法院之許可。前
    項許可，以訴訟事件所涉及之法律見解具有原則上之重要性
    者為限。對於再為抗告，為裁判之原法院認為不應許可者，
    應以裁定駁回其抗告。民事訴訟法第436 條之2 第1 項、第
    436 條之3 第1 項、第2 項、第3 項定有明文。而所謂「適
    用法規顯有錯誤」，係指原第二審裁判就其所確定之事實適
    用法規顯有錯誤而言。再所謂「原則上之重要性」，係指該
    訴訟事件所涉及之法律問題意義重大，而有加以闡釋之必要
    者而言。
三、經查，本件再抗告人對相對人所提起之塗銷所有權移轉登記
    事件，經原審以95年度桃簡字第1367號民事裁定以其訴訟標
    的為確定判決（其歷審案號為：本院91年度訴字第341 號民
    事判決、臺灣高等法院92年度上字第437 號民事判決、最高
    法院92年度台上字第2160號民事裁定）之效力所及為由，裁
    定駁回再抗告人之訴，再抗告人不服，而以與上開再抗告意
    旨相同之事由提起抗告，復經本院以96年度簡抗字第1 號裁
    定認：「抗告意旨雖主張伊於前訴訟歷審係依64年7 月24日
    修正後土地法第30條為主張，本件則係依64年7 月24日修正
    前土地法第30條為主張，二者訴訟標的不同云云。然而，其
    所據以主張前開法律行為無效之土地法第30條，究係35年4
    月29日修正公布之土地法第30條，或64年7 月24日修正公布
    之土地法第30條，係抗告人關於法律適用之意見陳述，僅可
    供法院參考（最高法院87年度台上字第700 號判決要旨可參
    ），並不因其主張應適用修正前、修正後之土地法第30條之
    規定，即認其訴訟標的有別」，故本件塗銷所有權移轉登記
    事件與上揭前訴訟確定判決已生既判力之訴訟標的即為相同
    ，為同一事件，乃駁回其抗告。再抗告人雖不服而再為抗告
    ，惟其並未具體指出上開裁定有如何適用法規顯有錯誤之情
    形及上開裁定所涉及之法律見解具有原則上重要性，亦未具
    體指摘原裁定適用法律有何錯誤，僅再次重複原抗告理由所
    述之意旨。依上開法文規定，顯有未合，是再抗告人所提再
    抗告，自未合法，不應許可。
四、據上論結，本件再抗告為不合法，依民事訴訟法第436 條之
    3 第3 項、第95條、第78條，裁定如主文。
中    華    民    國    97    年    2     月    15    日
                民事第一庭  審判長法  官  郭琇玲
                                  法  官  吳爭奇
                                  法  官  范明達
以上正本證明與原本無異。
如不服本裁定，應於裁定送達後10日內，以書狀敘明理由，向本
院提出抗告狀，並繳納抗告費新台幣1,000 元。
中    華    民    國    97    年    2     月    15    日
                                  書記官  張豐松


司法院資訊處製作；財團法人民間司法改革基金會備份。
